# RAFAEL DEGOLIN DA SILVA

**1** (19) 99150-7752

✓ rafaeldegolin26@hotmail.com

Mogi Guaçu, SP

in linkedin.com/in/rafaeldegolin

github.com/Rafadegolin

#### SKILLS

- Python
- HTML
- CSS
- C / C++
- ReactJS
- MySQL
- SQLAlchemy
- Java
- Kotlin
- · Git / Github
- Postman
- Adobe Photoshop
- Adobe Premiere
- Microsoft Office
- Metodologia Scrum

# FORMAÇÃO

# BACHARELADO EM ENGENHARIA DA COMPUTAÇÃO

FHO - Fundação Hermínio Ometto 2019 - 2024

#### TÉCNICO EM MECATRÔNICA

Etec Pedro Ferreira Alves

2016 - 2018

#### IDIOMAS

#### **PORTUGUÊS**

Lingua nativa

#### **INGLÊS**

Intermediário, B2

### RESUMO PROFISSIONAL

Experiência em QA em um aplicativo interno da Motorola, habilidades técnicas abrangem linguagens de programação como Python, HTML, CSS, C, C++, MySQL, SQLAlchemy, além do estudo ativo em ReactJS. Formação acadêmica em Técnico em Mecatrônica e graduação em andamento em Engenharia da Computação. Capacidade de lidar com pessoas e equipe, aliando competências técnicas e interpessoais para a entrega de resultados com excelência.

# HISTÓRICO PROFISSIONAL

#### **ESTAGIÁRIO**

Motorola Mobility ComércioProdutos Eletrônicos Ltda 01/2022 - Atual

- Preparação de protótipos de celulares a serem lançados futuramente.
- Seleção e treinamento de população para Dogfooding (testes internos dos protótipos), mostrando procedimentos de segurança e como utilizar as ferramentas específicas de teste.
- Suporte aos Dogfooders durante todo o programa de testes de determinados protótipos de celulares.
- Participação no time de QA ligada a um aplicativo interno utlizado nos programas de Dogfooding.
- Identificação e documentação de defeitos, trabalhando de forma colaborativa com a equipe de desenvolvimento para solucioná-los de forma eficiente.

#### **ELETRICISTA INDUSTRIAL**

RIP Serviços Industriais

02/2021 - 01/2022

- Montagem de infraestrutura elétrica como eletrodutos, eletrocalhas, conduletes, leitos, painéis elétricos, interruptores, iluminação, cabeamento e suportes.
- Instalação de motores, válvulas pneumáticas na linha de produção e troca de transformadores de subestações.
- Desenvolvimento de projetos de novas instalações vindos diretamente da engenharia para melhoria continua da empresa.

#### **BALCONISTA**

Heber Eventos Ltda ME

06/2019 - 05/2020

- Atendimento ao cliente, montagem e desenvolvimento de artes gráficas e defotografias.
- Desenvolvimento de opções de design que aumentam a percepção da marca e da estratégia, para além de as terem diferenciado e de fazer com que funcionassem.